【裁判字號】    97,易,129
【裁判日期】    970716
【裁判案由】    竊盜
【裁判全文】
臺灣臺東地方法院刑事判決               97年度易字第129號
公  訴  人  臺灣臺東地方法院檢察署檢察官
被      告  丙○○
                    （現另案於臺灣臺東監獄執行中）
上列被告因竊盜案件，經檢察官提起公訴（96年度偵字第2318號
），本院依簡式審判程序審理判決如下：
   主  文
丙○○結夥三人以上攜帶兇器竊盜，處有期徒刑壹年。未扣案之
螺絲起子壹支沒收。
    事  實
一、丙○○與已滿18歲之姓名年籍不詳綽號「阿志」、「阿旭」
    之男子，共同基於意圖為自己不法所有之犯意聯絡，於民國
    96年10月9日下午1時許，由丙○○駕駛向不知情之郭大衛借
    用之車牌號碼WL-5786號自用小貨車，搭載「阿志」、「阿
    旭」，3人一起至臺東縣關山鎮○○段第1220地號上之「竹
    藝教室」，由丙○○持其所有、客觀上可作為兇器使用之螺
    絲起子1支（未扣案）做為工具，將上開「竹藝教室」之門
    鎖撬開後，3人共同進入其內，共同搬運乙○○所有及持有
    置於「竹藝教室」內，如附表所示之物品至上開自用小貨車
    後，由丙○○駕駛上開自用小貨車載運至其位於臺東縣池上
    鄉○○村○○路106號住處旁之停車庫藏放，嗣為警循線查
    獲，並扣得上開如附表所示之物品（總價值約新臺幣30萬元
    ；已發還給乙○○），而悉上情。
二、案經臺東縣警察局關山分局報告臺灣臺東地方法院檢察署檢
    察官偵查起訴。
    理  由
一、據以論罪之證據名稱：
（一）被告丙○○於警詢、檢察官偵訊、本院準備程序及審理時
      之自白。
（二）證人郭大衛於警詢及偵訊中之證述；證人即被害人乙○○
      於警詢中之證述。
（三）贓物認領保管單、地籍圖騰本（臺東縣關山鎮○○段1220
      號）、刑案現場測繪圖各1份，刑案現場照片14張。
（四）綜上各節相互參研，堪認被告上開任意性自白確與事實相
      符，應堪採信。本件事證已臻明確，被告前揭犯行洵堪認
      定，應予依法論科。
二、論罪與科刑：
    按刑法第321條第1項第3款之攜帶兇器竊盜罪，係以行為人
    攜帶兇器竊盜為其加重條件，此所謂兇器，其種類並無限制
    ，凡客觀上足以對人之生命、身體、安全構成威脅，具有危
    險性之兇器均屬之，且祇須於行竊時攜帶此種具有危險性之
    兇器為已足，並不以攜帶之初即有行兇之意圖為必要，最高
    法院著有79年度臺上字第5253號判例意旨可資參照。本案被
    告丙○○與「阿志」、「阿旭」於行竊時，持以行竊之螺絲
    起子，為質硬尖銳之利器，顯見於客觀上足對人之生命、身
    體安全構成威脅，而可作兇器使用，揆諸前揭判例意旨及說
    明，自與刑法第321條第1項第3款之構成要件相當。又按刑
    法分則或刑法特別法中規定之結夥二人或三人以上之犯罪，
    應以在場共同實施或在場參與分擔實施犯罪之人為限，不包
    括同謀共同正犯在內。司法院大法官會議釋字第109號解釋
    「以自己共同犯罪之意思，事先同謀，而由其中一部分之人
    實施犯罪之行為者，均為共同正犯」之意旨，雖明示將「同
    謀共同正犯」與「實施共同正犯」併包括於刑法總則第28條
    之 「正犯」之中，但此與規定於刑法則或刑法特別法中之
    結夥犯罪，其態樣並非一致（最高法院76年度台上字第7210
    號判例參照）。被告丙○○與「阿志」、「阿旭」就上開竊
    盜之事實，均有到場參與，合於刑法第321條第1項第4款結
    夥三人以上之要件。核被告丙○○所為，係犯刑法第321條
    第1項第3款之攜帶兇器竊盜罪、同條項第4款之結夥三人以
    上竊盜罪。被告丙○○與「阿志」、「阿旭」就上開犯行，
    有犯意之聯絡及行為之分擔，為共同正犯。爰審酌被告正值
    青壯，不知努力工作以獲取正當報酬，反恣意竊取他人財物
    ，影響社會治安及其所獲之財物價值，暨被告犯後坦承犯行
    之犯後態度、竊盜之動機、手段等一切情狀，量處如主文所
    示之刑。至於被告於本件竊盜犯行所用之螺絲起子1支，為
    被告所有供本件犯罪所用之物，並未扣案，且已經被告丟棄
    於案發現場之大水溝等節，業據被告陳明在卷，上開工具既
    屬被告所有供本件竊盜犯行所用之物，又無證據顯示其已滅
    失，自應依刑法第38條第1項第2款宣告沒收之。
三、應適用之法條：
    依刑事訴訟法第273條之1第1項、第299條第1項前段、第310
    條之2、第454條，刑法第28條、第321條第1項第3款、第4款
    、第38條第1項第2款，判決如主文。
本案經檢察官甲○○到庭執行職務
中    華    民    國    97    年    7    月    16    日
                  刑事第二庭    法  官  盧亨龍
以上正本證明與原本無異。
如不服本判決應於收受本判決後10日內向本院提出上訴書狀；上
訴書狀應敘述具體理由。未敘述上訴理由者，應於上訴期間屆滿
後20日內向本院補提理由書狀（均須按他造當事人之人數附繕本
）。「切勿逕送上級法院」。
告訴人或被害人對於本判決如有不服，請書具不服之理由狀，請
求檢察官上訴者，其上訴期間之計算係以檢察官收受判決正本之
日期為準。
                                書記官  石佳琪
中    華    民    國    97    年    7     月    16    日
附表
┌──┬────────────────┬───┬────┐
│編號│        品           名         │ 數量 │備註    │
│    │                                │      │        │
├──┼────────────────┼───┼────┤
│01  │12吋落地型圓鋸機（W12）         │壹台  │        │
├──┼────────────────┼───┼────┤
│02  │20吋無段變速曲線鋸機（SS500RC） │壹台  │        │
├──┼────────────────┼───┼────┤
│03  │13吋自動刨木機（AP13）          │壹台  │        │
├──┼────────────────┼───┼────┤
│04  │6吋迷你木工車床（WL6V）         │壹組  │        │
├──┼────────────────┼───┼────┤
│05  │6X9吋桌上型圓盤/砂帶機（BD69）  │壹組  │        │
├──┼────────────────┼───┼────┤
│06  │14吋桌上型鑽床（100A）          │壹台  │        │
├──┼────────────────┼───┼────┤
│07  │6吋砂輪機（G150E）              │壹台  │        │
├──┼────────────────┼───┼────┤
│08  │空壓機（2.0HP）                 │壹台  │        │
├──┼────────────────┼───┼────┤
│09  │電動雕刻機（J712）              │伍組  │        │
├──┼────────────────┼───┼────┤
│10  │手提重音響                      │壹台  │由臺東社│
│    │                                │      │教館託管│
├──┼────────────────┼───┼────┤
│11  │割草機                          │壹組  │        │
├──┼────────────────┼───┼────┤
│12  │快速爐                          │參組  │        │
├──┼────────────────┼───┼────┤
│13  │咖啡磨豆機                      │壹台  │        │
├──┼────────────────┼───┼────┤
│14  │小型擴音機                      │壹台  │由臺東社│
│    │                                │      │教館託管│
├──┼────────────────┼───┼────┤
│15  │白鐵鐵盤                        │參個  │        │
├──┼────────────────┼───┼────┤
│16  │腳架                            │壹個  │        │
├──┼────────────────┼───┼────┤
│17  │鑽孔機                          │壹組  │        │
├──┼────────────────┼───┼────┤
│18  │烤盤                            │壹個  │        │
├──┼────────────────┼───┼────┤
│19  │螺絲工具組                      │壹組  │        │
├──┼────────────────┼───┼────┤
│20  │音箱                            │肆個  │        │
└──┴────────────────┴───┴────┘
附錄本案論罪科刑法條全文：
中華民國刑法第321條
犯竊盜罪而有左列情形之一者，處6月以上、5年以下有期徒刑：
一  於夜間侵入住宅或有人居住之建築物、船艦或隱匿其內而犯
    之者。
二  毀越門扇、牆垣或其他安全設備而犯之者。
三  攜帶兇器而犯之者。
四  結夥三人以上而犯之者。
五  乘火災、水災或其他災害之際而犯之者。
六  在車站或埠頭而犯之者。
前項之未遂犯罰之。


司法院資訊處製作；財團法人民間司法改革基金會備份。
